臺灣桃園地方法院刑事判決　　　　　　　 96年度易字第342號
聲　請　人　臺灣桃園地方法院檢察署檢察官
被　　　告　戊○○
　　　　　　　　　　國民
　　　　　　　　　　　3號
指定辯護人　本院公設辯護人林銘宏
上列被告因竊盜案件，經檢察官提起公訴（95年度偵字第24716
號、96年度偵字第1116號），本院改以簡式審判程序，並行協商
程序，判決如下：
    主  文
戊○○如附表二所示之罪，均累犯，分別處如附表二所示之刑，
應執行有期徒刑壹年伍月。
    事 實 及理由
一、犯罪事實：
　(一)戊○○前因違反槍砲彈藥刀械管制條例、贓物及毒品危害防
  　制條例等案件，分別經本院以九十一年度訴字第六三九號、
    九十一年度易字第一二二七號及九十一年度壢簡字第八六四
    號各判處有期徒刑一年三月、四月及六月確定，上述三案經
    合併執行，於九十二年三月十二日入監執行，至九十四年一
    月十一日假釋，並於九十四年四月十四日縮刑期滿執行完畢
    。仍不知悔改，復基於意圖為自己不法所有之犯意，於附表
    一所示之時、地，以附表一所示之犯罪手法，竊取附表一所
    示被害人等之車輛、財物。分別於：１九十五年七月六日晚
    間七時三十分許，在龍潭鄉○○路三七０巷一八六號前尋獲
    附表一編號一之車輛，於車上採集三枚指紋，經內政部警政
    署刑事警察局比對與戊○○之右食指、左食指指紋相符，而
    查悉如附表一編號一之犯行。２戊○○將如附表一編號二竊
    得之行動電話於得手後將之交付予管傳（經檢察官另行簽
    分偵辦）變賣，嗣經警循線查獲。３嗣於九十五年十一月十
    一日戊○○因通緝為警緝獲後，始於同日晚間七時五十分許
    帶同警員分別至龍潭鄉○○路二九四巷二九號旁空地、同鄉
    九龍村茶園旁樹林處，尋獲車號ＨＧ─六一七二號、Ｔ三─
    二四三九號自小貨車，始查悉附表一編號三、四之犯行。
　(二)案經桃園縣政府警察局龍潭分局報請臺灣桃園地方法院檢察
  　署檢察官偵查起訴。
二、證據：
　(一)被告戊○○於本院審理中之自白，及與之相符之警詢、偵查
  　訊問筆錄。
　(二)證人即被害人乙○○、甲○○、丙○○、丁○○之警詢筆錄
  　；證人管傳之警詢、偵訊筆錄。
　(三)贓物認領保管單、ＫＳ－二一九０號自小貨車、ＨＧ－六一
  　二七號自小客貨車、Ｔ三－二四三九號自小貨車車輛車牌失
    竊作業－查獲車輛認可資料、桃園縣政府警察局龍潭分局刑
    案現場勘察報告及現場照片、內政部警政署刑事警察局指紋
    鑑驗書、車輛協尋證明單、查獲車輛之現場照片。
三、本件經檢察官與被告於審判外達成協商之合意且被告已認罪
    ，其合意內容為：被告所犯普通竊盜犯行，共三罪，願受科
    刑範圍均為有期徒刑四月；加重竊盜部分（即如附表編號二
    ），願受科刑範圍為有期徒刑七月。定應執行之刑有期徒刑
    一年五月。經查前述協商合意並無刑事訴訟法第四百五十五
    條之四第一項所列情形之一，檢察官聲請改依協商程序而為
    判決，本院爰不經言詞辯論，於協商合意範圍內為協商判決
    ，合予敘明。
四、應適用之法條：刑事訴訟法第四百五十五條之四第二項、第
    四百五十五條之八，刑法第三百二十條第一項、第三百二十
    一條第一項第二款、第四十七條第一項、第五十一條第五款
    。
五、附記事項：被告所犯如附表一編號四之犯行，係以自備「機
    車鑰匙」竊取，雖據被告於警詢中供述明確，惟查該鑰匙並
    未扣案，檢察官未證明其所在，亦未在協商合意之範圍，為
    免將來執行困難，爰不另為沒收之諭知，附此敘明。
六、本判決除有刑事訴訟法第四百五十五條之四第一項第一款、
    第二款、第四款、第六款、第七款所定情形之一，或違反同
    條第二項規定者外，不得上訴。
七、如不服本件判決，且有前述得上訴之事由者，得自收受判決
    送達之日起十日內，向本院提出上訴書狀，上訴於第二審法
    院。
本案經檢察官鍾雅蘭到庭執行職務。
中    華    民    國    96    年    4    月    10     日
                            臺灣桃園地方法院刑事第六庭
                                法  官  錢　建　榮
以上正本證明與原本無異。
如不服本判決，應於判決送達後10日內向本院提出上訴狀（應附
繕本），上訴於臺灣高等法院。
  　　　　　　　　　　　　　　　書記官　劉  寶  霞
中　　華　　民　　國　　96　　年　　4 　　月　　16　　日
附論罪科刑依據之法條：
【附表一】被告戊○○竊盜犯行一覽表
 ┌──┬────┬─────┬──────┬───┬─────┐
 │編號│犯罪時間│犯罪地點  │竊得財物    │被害人│ 犯罪手法 │
 ├──┼────┼─────┼──────┼───┼─────┤
 │一  │95年7月6│桃園縣龍潭│車號KS－2190│勝利莊│徒手竊取。│
 │    │日凌晨0 │鄉三林村民│號自小貨車一│廣告公│          │
 │    │時35分許│族370巷85 │部          │司（由│          │
 │    │        │弄前      │            │乙○○│          │
 │    │        │          │            │使用）│          │
 ├──┼────┼─────┼──────┼───┼─────┤
 │二  │95年10月│桃園縣龍潭│NOKIA牌型號 │甲○○│以手推開窗│
 │    │11日凌晨│鄉○○路13│2100行動電話│      │戶，伸越入│
 │    │3、4時許│號「如意小│一支（序號35│      │該安全設備│
 │    │        │吃店」地下│000000000000│      │內，自被害│
 │    │        │室        │2號）       │      │人掛於窗邊│
 │    │        │          │            │      │之長褲內竊│
 │    │        │          │            │      │取。      │
 ├──┼────┼─────┼──────┼───┼─────┤
 │三  │95年10月│桃園縣龍潭│車號HG－6127│丙○○│趁該車鑰匙│
 │    │24日下午│鄉○○路  │號自小客貨車│      │未取下，徒│
 │    │5時10分 │294巷29號 │一部        │      │手竊取。  │
 │    │許      │旁空地    │            │      │          │
 ├──┼────┼─────┼──────┼───┼─────┤
 │四  │95年11月│桃園縣龍潭│車號T3－2439│柏格電│以自備之鑰│
 │    │3日凌晨3│鄉○○街89│號自小貨車一│企業│匙，徒手竊│
 │    │時30分許│巷口      │部          │社（由│取。      │
 │    │        │          │            │丁○○│          │
 │    │        │          │            │使用）│          │
 └──┴────┴─────┴──────┴───┴─────┘
【附表二】
┌──┬───────┬────────────────┬────┐
│編號│　事　　　實  │    所　犯　法　條              │宣告刑  │
├──┼───────┼────────────────┼────┤
│ 一 │如附表一編號一│刑法第三百二十條第一項。竊盜    │四月    │
│    │之犯行        │                                │        │
├──┼───────┼────────────────┼────┤
│ 二 │如附表一編號二│刑法第三百二十一條第一項第二款。│七月    │
│    │之犯行        │逾越安全設備竊盜                │        │
├──┼───────┼────────────────┼────┤
│ 三 │如附表一編號三│刑法第三百二十條第一項。竊盜。  │四月    │
│    │之犯行        │                                │        │
├──┼───────┼────────────────┼────┤
│ 四 │如附表一編號四│刑法第三百二十條第一項。竊盜。  │四月    │
│    │之犯行        │                                │        │
└──┴───────┴────────────────┴────┘
